臺灣臺北地方法院交通事件裁定       100年度交聲字第1485號
原處分機關  臺北市交通事件裁決所
異  議  人
即受處分人  嚴可英
上列異議人因違反道路交通管理處罰條例案件，對於臺北市交通
事件裁決所民國100 年6 月2 日所為之處分（原處分：北市裁罰
字第裁22-A00000000號），聲明異議，本院裁定如下：
    主  文
異議駁回。
    理  由
一、原處分意旨略以：異議人即受處分人嚴可英於民國100 年3
    月18日18時18分許，駕駛車牌號碼801-YK號營業一般小客車
    ，行經臺北市○○○路、建國北路口時，因闖紅燈之違規事
    實，為警逕行舉發，嗣因異議人陳述不服意見，經原處分機
    關調查後，認異議人上開違規行為明確，於100 年6 月2 日
    以北市裁罰字第裁22-A00000000號裁決書，以異議人違反道
    路交通管理處罰條例第53第1 項之規定，裁處罰鍰新臺幣（
    下同）2,700 元，並依同條例第63條第1 項記違規點數3 點
    等語。
二、聲明異議意旨略以：當時因紅綠燈故障，致使異議人所駕駛
    之營業小客車在綠燈時未通過，紅燈時依然停頓原地，且當
    時路口另一邊西向東之車輛壅塞在路口，經義交人員排除後
    ，才使壅塞之車輛駛離原地，異議人也因而遭拍攝紅燈時車
    停在路口之狀況，異議人並無無視紅燈號誌而通行之情形，
    爰聲明異議請求撤銷原處分云云。
三、按汽車駕駛人，行經有燈光號誌管制之交岔路口闖紅燈者，
    處新臺幣（下同）1,800 元以上5,400 元以下罰鍰，並記違
    規點數3 點，道路交通管理處罰條例第53條第1 項、第63條
    第1 項第3 款分別定有明文。次按駕駛人駕駛汽車，應遵守
    道路交通標誌、標線、號誌之指示，道路交通安全規則第90
    條前段亦規定甚明。
四、經查：
  (一)本件異議人有於100 年3 月18日18時18分許，駕駛車牌號碼
    801-YK號營業一般小客車，行經臺北市○○○路、建國北路
    時因闖紅燈，經監視系統照相採證，而為臺北市政府警察局
    中山分局交通分隊員警製發北市警交大字第A00000000 號通
    知單予以舉發，雖經異議人不服舉發，於100 年5 月3 日提
    出申訴，然經臺北市政府警察局中山分局函覆舉發無誤，原
    處分機關乃依道路交通管理處罰條例第53條第1 項之規定，
    裁處異議人罰鍰2,700 元，並依同條例第63條第1 項記違規
    點數3 點，異議人於收受該裁決書後於期限內提起異議等情
    ，此有交通違規採證照片2 張、臺北市政府警察局中山分局
    100 年5 月16日北市警中分交字第10031753700 號函、臺北
    市政府警察局北市警交大字第A00000000 號舉發違反道路交
    通管理事件通知單、臺北市交通事件裁決所北市裁罰字第裁
    00-00000000 號違反道路交通管理事件裁決書、聲明異議狀
    各1 份在卷可稽。
  (二)本件異議人之營業小客車是在紅燈亮起1.5 秒時超越停止線
    行使，且於紅燈2.5 秒時，以時速18公里駛入路口，該路口
    之黃燈為4 秒等情，有臺北市政府警察局中山分局100 年5
    月16日北市警中分交字第10031753700 號函在卷可憑，且依
    據上開卷附逕行舉發照片以觀，其中第1 張違規照片攝得上
    開車輛於100 年3 月18日18時18分許，於紅燈亮起後1.5 秒
    ，在上開路口車身前輪超越停止線，後輪尚未通過該停止線
    ，第2 張違規照片則攝得於紅燈亮起後2.5 秒該車輛後輪已
    通過停止線而進入路口，綜此以觀，異議人遇有圓形紅燈啟
    亮，依法原應止停於停止線之前方，不得超越停止線或進入
    路口，因上開固定測速照相機係設定紅燈亮起後，才開始感
    應遭拍攝車輛越過停止線前感應線圈進而拍照，並無異議人
    所稱係因車輛壅塞而在綠燈時停頓原地直至號誌燈變為紅燈
    之情形。輔以2 張彩色採證照片所顯示，異議人當時行車通
    過2 組感應線圈僅耗時1 秒（2.5 秒-1.5秒＝1 秒），第1
    張採證照片即紅燈亮起已1.5 秒時，異議人車輛前輪已超越
    停止線，且第2 張違規照片顯示上開車輛時速為18公里，經
    換算該車輛當時為每秒行進約5 公尺（18公里÷3600秒≒
    0.005 公里），是在紅燈亮起、該車輛前輪超越停止線遭拍
    攝第1 張照片之1.5 秒前，尚在該位置後方約7.5 公尺（5
    公尺×1.5 秒＝7.5 ）之外，堪認於紅燈亮起之際，異議人
    之車輛尚未到達該交岔路口之停止線，而係於紅燈亮起後始
    越過停止線進入路口，並於紅燈亮起1.5 秒時前輪壓過固定
    式感應線圈，若異議人於黃燈時之期間4 秒間（紅燈亮起前
    ）即停於該路口等待，衡情當無於紅燈亮起1.5 秒後車輛前
    輪越過停止線並壓過固定式感應線圈之理，是異議人所辯顯
    與事理不符，不足採信。況依前揭規定，車輛面對圓形紅燈
    表示禁止通行，不得超越停止線或進入路口，異議人之車輛
    既未於前揭路口紅燈亮起前先行超越停止線進入路口，於紅
    燈亮起後均不得有超越停止線之行為，否則即屬闖越紅燈之
    行為。準此，本件異議人面對紅燈時仍強行通過，顯有闖越
    紅燈之違規行為無誤。是本件異議人上開違規事實明確，違
    規行為堪以認定。
  (三)異議人另辯稱系爭路口之交通號誌有故障之情形云云，然經
    本院函詢臺北市政府警察局中山分局於100 年3 月18日18時
    18分許，民權東路與建國北路口是否有交通號誌故障及車輛
    壅塞之情形，經臺北市政府警察局中山分局函覆以當日該路
    口並無號誌故障及壅塞情形，此有上開分局100 年7 月8 日
    北市警中分交字第10032574400 號函暨臺北市交通義勇大隊
    傳真1 份在卷可憑；且當時該路口亦無號誌故障通報紀錄，
    此經本院函詢權責單位，有臺北市交通管制工程處100 年7
    月13日北市交工程字第10032077500 號函存卷可證，是依上
    開函文說明，已可排除該處路口之交通號誌於本件裁決書所
    載異議人違規之時點有何故障、損壞之狀態，是異議人前開
    辯詞，尚難採信。
五、綜上所述，本件異議人前開違規之事證已足堪認定。從而，
    原處分機關依據道路交通管理處罰條例第53條第1 項、第63
    條第1 項第3 款規定，裁處罰鍰新臺幣2,700 元，並記違規
    點數3 點之處分，尚無違誤，應予維持，本件異議為無理由
    ，應予駁回。
六、據上論斷，應依道路交通事件處理辦法第18條，裁定如主文
    。
中    華    民    國   100    年    8     月    15    日
                      交通法庭  法  官  林芳華
以上正本證明與原本無異
如不服本裁定應於送達後5日內向本院提出抗告狀
                                書記官  林鈴芬
中    華    民    國   100    年    8     月    15    日